臺灣高雄地方法院交通事件裁定　　　 100年度交聲字第1140號
原處分機關　交通部公路總局高雄區監理所
異　議　人　簡信豊
上列異議人即受處分人因違反道路交通管理處罰條例案件，對於
交通部公路總局高雄區監理所民國100 年5 月13日所為之處分（
原處分：高監自裁字第裁80-V00000000號），聲明異議，本院裁
定如下：
    主  文
異議駁回。
    理  由
一、原處分意旨略以：受處分人即異議人簡信豊於民國100 年4
    月2 日12時50分許，駕駛車號9713-E6 號自用一般小客車，
    行經設有燈光號誌管制之交岔路口即屏東市○○○路與該路
    41巷口時，因「駕車行經有燈光號誌管制之交岔路口闖紅燈
    」之違規行為，為警攔查而予開單舉發，並移送原處分機關
    。嗣經原處分機關依道路交通管理處罰條例第53條第1 項、
    第63條第1 項第3 款規定，就異議人之上開駕車闖紅燈行為
    ，裁處罰鍰新臺幣（下同）2,700 元及記違規點數3 點。
二、本件異議意旨略以：異議人於上開時間，駕駛車號 9713-E6
    號自用小客車，行經屏東市○○○路與該路41巷口後，在復
    興南路與龍華路口，為警攔下，莫名告知有闖紅燈，但異議
    人絕無闖紅燈情事，員警並未提出任何證據，異議人為此提
    出異議請求撤銷原處分等語。
三、按汽車駕駛人，行經有燈光號誌管制之交岔路口闖紅燈者，
    處1,800 元以上5,400 元以下罰鍰，並記違規點數3 點，道
    路交通管理處罰條例第53條第1 項、第63條第1 項第3 款分
    別定有明文。
四、經查：異議人簡信豊於100 年4 月2 日12時50分許，駕駛車
    號9713 -E6號自用一般小客車，沿復興南路行駛，行經設有
    燈光號誌管制之交岔路口即屏東市○○○路與該路41巷口時
    ，有「駕車行經有燈光號誌管制之交岔路口闖紅燈」之違規
    事實，經警在屏東市○○○路與龍華路口攔停舉發等情，業
    經證人即舉發員警李如明到庭結證稱：「當時我與我同仁騎
    機車在巡邏，當時我們是沿巷子行至復興南路口與該路41巷
    口，先停紅燈，待綠燈燈亮，我們就直行，機車已經越過復
    興南路的機車道，就看到沿復興南路直行的車號9713 -E6車
    輛呼嘯而過，在復興南路與41巷交叉路口後約不到壹佰公尺
    的另外一個交叉路口（即復興南路與龍華路口）停下來，我
    們就攔下異議人。因為我們行駛的41巷已經是綠燈，所以很
    確定舉發的車輛是闖紅燈。我們攔下異議人之後，他表示不
    確定是否有闖紅燈，希望可以開輕一點。」等語明確（本院
    100 年7 月7 日調查筆錄），依證人李如明員警行車方向（
    （即與復興南路交岔之該路41巷）燈光號誌已轉為綠燈，甚
    且證人李如明員警已依燈光號誌指示直行，而於越過復興南
    路慢車道時，始見沿復興南路行駛之異議人車輛呼嘯而過之
    情形觀之，證人李如明員警應無誤看或誤認異議人行車方向
    燈號之可能，且警察為維持交通秩序，依法執行職務，立場
    應是客觀公正，且警員係屬司法警察人員之一份子，應深切
    明白出庭作證具結後，應據實陳述之義務及如有偽證應受處
    罰之嚴重後果，舉發異議人駕車違規之員警乃依法執行交通
    勤務之員警，斷無僅為少許績效即甘冒自身觸犯偽證罪之風
    險而設詞誣攀異議人之理，是上開事實堪以認定，異議人空
    言否認，辯稱並未闖紅燈云云，尚難採信。又現今照相錄影
    設備之取得，雖並無困難，惟交通狀況瞬息萬變，突發狀況
    亦多，若得以目視判定之違規，一概要求執行交通秩序勤務
    之警員均需持用照相、錄影設備，將導致員警專心器械之操
    作而妨礙交通秩序之正確、即時維持，更需秏費相當之行政
    成本，影響道路交通秩序之管理，異議人堅持員警要提出其
    他證據證明，實屬無據。
五、異議人上述違規事實既可認定，則原處分機引用上開道路交
    通管理處罰條例規定，裁處異議人，於法尚無不合。異議人
    任意指摘原處分有所不當，經核並無理由，應予駁回。
六、據上論斷，應依道路交通案件處理辦法第19條前段，裁定如
    主文。
中    華    民    國  100     年    8     月    19    日
                          交通法庭    法  官  陳億芳
以上正本證明與原本無異。
如不服本裁定應於送達後5日內向本院提出抗告狀。
中    華    民    國   100    年    8     月    22    日
                                      書記官  鄭於珮